【裁判字號】    95,上訴,348
【裁判日期】    950310
【裁判案由】    毒品危害防制條例
【裁判全文】
臺灣高等法院刑事判決                 95年度上訴字第348號
上  訴  人  臺灣士林地方法院檢察署檢察官
被      告  甲○○
上列上訴人因被告違反毒品危害防制條例案件，不服臺灣士林地
方法院94年度訴字第512號，中華民國94年12月30日第一審判決
（起訴案號：臺灣士林地方法院檢察署94年度毒偵字第503、955
、10 55、1119、1316號；併案案號：同署94年度毒偵字第1357
、1389、1598、1684、2578號），及移送本院併案審理（臺灣士
林地方法院檢察署95年度毒偵字第112、294號；臺灣台北地方法
院95年度毒偵字第562號），提起上訴，本院判決如下：
    主  文
原判決關於施用第二級毐品及定執行刑部分均撤銷。
甲○○連續施用第二級毒品，累犯，處有期徒刑陸月，如易科罰
金，以參佰元折算壹日。
扣案之安非他命貳包（分別驗餘淨重零點貳柒公克、零點伍參公
克）、含無法析離之安非他命殘渣袋貳個，均沒收銷燬之；吸食
器參組、塑膠吸管肆支、塑膠分裝袋玖拾捌個，均沒收。
    事  實
一、甲○○前因施用毒品，經送觀察、勒戒後，認有繼續施用毒
    品之傾向，經依法送強制戒治滿6月後，成效合格而無繼續
    戒治之必要，由臺灣板橋地方法院檢察署檢察官於民國89年
    11月7日停止戒治釋放出監，並於90年3月20日以90年度戒毒
    偵字第215號不起訴處分確定。嗣90年7月間再施用毒品，經
    檢察官依法聲請強制戒治及聲請簡易判決處刑，聲請簡易判
    決處刑部分，經台灣士林地方法院判處有期徒刑5月確定，9
    2年12月22日執行完畢；強制戒治部分，則於92年2月20日停
    止強制戒治付保護管束釋放出監，92年5月21日保護管束期
    滿強制戒治執行完畢。
二、甲○○另行基於施用第2級毒品之概括犯意，自94年1月7日
    18時35分許為警採尿前96小時內某時起，至94年11月3日12
    時14分為警採尿前96小時內之某時（扣除查獲至採尿之時間
    ），在臺北市○○街323巷45之3號、大龍路139號4樓等處所
    ，先後施用第2級毒品安非他命多次。嗣先後為警查獲，並
    扣得其所持有之安非他命2包（驗餘淨重0.53公克及0.27公
    克）、含無法析離之安非他命殘渣袋2個（量微無法析離秤
    重），及其所有供施用安非他命所用之吸食器3組、塑膠吸
    管4支、塑膠分裝袋98個。
    理  由
一、認定犯罪事實所憑證據及理由:
    1、被告甲○○於本院自白於採尿前均有施用安非他命。
    2、台灣尖端先進生技醫藥股份有限94年1月21日、94年1月
       25日、94年3月3日、94年3月31日、94年4月11日、94年4
       月20日、94年5月18日、94年6月21日、94年7月22日、94
       年8月12日、94年10月13日、94年11月9日濫用藥物檢驗
       報告。
    3、安非他命2包（分別驗餘淨重0.27公克、0.53公克）、安
       非他命殘渣袋2個（量微無法析離秤重）、吸食器3組、
       塑膠吸管4支、塑膠分裝袋98個。
    4、臺北市政府警察局94年5月9日北市鑑毒字第058號鑑驗通
       知書、94年6月2日北市鑑毒字第104號鑑驗通知書、94年
       6月14日北市鑑毒字第143號鑑驗通知書、台北市政府警
       察局士林分局查獲毒品初步檢驗報告書。
    5、按個人口服投與甲基安非他命後，其尿液中能否驗出安
       非他命陽性反應，與其投與方式、投與量、個人體質、
       採尿時間及檢測儀器之精密度等有關，一般而言，約70
       ％於口服投與後24小時內自尿中排出，約90％於96小時
       內自尿中排出，從而吸食時間距採集尿液時間最長可能
       不會超過4日，此有行政院衛生署藥物食品檢驗局81年2
       月8日（81）藥檢壹字第1156號函可參。是被告於採尿前
       96小時內確均有施用安非他命之犯行，足堪認定。
二、論罪科刑及撤銷改判之理由：
    1、核被告所為，係犯毒品危害防制條例第10條第2項之施用
       第二級毒品罪。被告施用第二級毒品前後持有之低度行
       為，為施用之高度行為吸收，不另論罪。被告先後多次
       施用安非他命行為，時間緊接，方法相同，所犯為構成
       要件相同之罪，顯係基於概括犯意而為，應依連續犯規
       定論以一罪，並依法加重其刑。至檢察官起訴意旨，雖
       指被告自92年月間起至94年1月7日18時35分許為警採尿
       前96小時之前，即有施用安非他命之犯行，惟為被告所
       否認，辯稱僅於為警採尿前始有施用，此部分之事實並
       無證據證明，惟檢察官認與起訴部分有裁判上一罪之關
       係，故不另為罪之諭知。又被告前於92年12月22日受有
       期徒刑執行完畢，有本院被告前案紀錄表在卷可按，其
       於5年以內再犯本件有期徒刑之罪，為累犯，應依法加重
       其刑，並遞加重之。
    2、撤銷改判之理由：
       被告自94年1月15日1時為警採尿後，至94年11月3日12
       時14分許為警採尿前96小時內，施用第二級毒品安非他
       命之犯行部分，與已經起訴部分具有裁判上一罪連續關
       係，且經檢察官移請併辦，本院自得一併審理。原審對
       於被告予以論罪科刑，固非無見。但查，關於被告續犯
       由檢察官聲請本院併案審理部分之犯行，原審未及一併
       審酌處理，於法即有未洽。另原審認定被告自92年8月間
       起，至94年1月7日18時35分許為警採尿前96小時之前，
       有施用安非他命之犯行部分，亦有未洽，已如上述。檢
       察官上訴請求就併案部分一併審酌，其上訴為有理由，
       且原審亦有上揭可議之處，自應將原判決撤銷改判。
    3、爰審酌被告雖經觀察、勒戒後，再度施用毒品，且一再
       被查獲，顯見其意志不堅，無法戒絕毒癮、吸毒手段、
       施用毒品為自戕行為及犯罪後坦承部分犯行之態度等一
       切情狀，量處有期徒刑6月，並諭知易科罰金之折算標準
       。
    4、扣案之安非他命2包（分別驗餘淨重0.27公克、0.53公克
       ）及安非他命殘渣袋2個（殘渣量微無法秤重），均應依
       毒品危害防制條例第18條第1項前段規定，宣告沒收銷燬
       。扣案之吸食器3組、塑膠吸管4支、塑膠分裝袋98個，
       為被告所有供本件犯罪所用之物，業經被告供承在卷，
       應依刑法第38條第1項第2款規定宣告沒收。
三、適用之法律：
    1、刑事訴訟法第369條第1項前段、第364條、第299條第1項
       前段。
    2、毒品危害防制條例第10條第2項、第18條第1項、刑法第1
       1條前段、第56條、第47條、第41條第1項前段、第38條
       第1項第2款、罰金罰鍰提高標準條例第2項。
本案經檢察官方娜蓉到庭執行職務
中    華    民    國    95    年    3    月    10    日
                  刑事第十三庭  審判長法  官  曾德水
                                      法  官  杜惠錦
                                      法  官  廖紋妤
以上正本證明與原本無異。
不得上訴。
                                      書記官  王增華
中    華    民    國    95    年    3     月    10    日
附錄：本案論罪科刑法條全文
毒品危害防制條例第10條第2項：
施用第二級毒品者，處 3 年以下有期徒刑。


司法院資訊處製作；財團法人民間司法改革基金會備份。
